臺灣臺北地方法院刑事判決　　　　　　　　　　　　九十三年度訴字第一一五０號
　　公　訴　人　臺灣臺北地方法院檢察署檢察官
　　被　　　告　甲○○
右列被告因毒品危害防制條例案件，經檢察官提起公訴（九十三年度毒偵字第八六二
號），嗣於本院準備程序進行中，被告先就被訴事實為有罪之陳述，經裁定進行簡式
審判程序，判決如左：
    主  文
甲○○連續施用第一級毒品，累犯，處有期徒刑壹年。
扣案注射針筒、分裝袋、塑膠杓子各壹個均沒收，上開注射針筒、分裝袋、塑膠杓子
內殘留之第一級毒品海洛因成分（量微無法磅秤）均沒收並銷燬之。
    事  實
一、甲○○前因施用第一級毒品案件，經臺灣板橋地方法院八十七年毒聲字第四一九
    號裁定送勒戒處所觀察勒戒，因有繼續施用毒品傾向，經該院八十七年毒聲字第
    七五一號裁定令入戒治處所施以強制戒治，戒治期滿經臺灣板橋地方法院檢察署
    八十八年度戒毒偵字第九二號不起訴處分確定，嗣又因施用第一級毒品案件，經
    臺灣板橋地方法院八十九年度毒聲字第七一二八號裁定令入戒治處所強制戒治，
    復經該院於民國九十年四月二十七日以九十二年訴字第一三二號判決判處有期徒
    刑七月確定，甫於九十一年十月二十五日縮刑期滿執行完畢。詎甲○○猶不知悔
    改，另行基於施用第一級毒品海洛因之概括犯意，於九十三年三月五日起至九十
    三年三月十二日上午十時許止，約二至三天一次，在臺北縣三重市正義公園公共
    廁所內及其所有駕駛之六Ｂ—六二八號營業小客車上等處，以蒸餾水稀釋第一級
    毒品海洛因粉末後以針筒注射皮下之方式，施用第一級毒品海洛因多次，嗣為警
    於九十三年三月十二日下午二時三十分許，在甲○○所駕駛、停放於臺北市中山
    區○○○路、錦州街口之六Ｂ—六二八號營業小客車上當場查獲，並扣得被告所
    有、供施用第一級毒品海洛因所用、殘留有第一級毒品海洛因成分（量微無法磅
    秤）之注射針筒、分裝袋、塑膠杓子各一個。
二、案經臺北市政府警察局中山分局移送臺灣臺北地方法院檢察署檢察官偵查起訴，
    嗣於本院準備程序進行中，甲○○先就被訴事實為有罪之陳述，經裁定進行簡式
    審判程序。
    理  由
一、右揭犯罪事實，業據被告甲○○於警詢、偵訊及本院訊問時坦承不諱，且被告於
    查獲時所採集之尿液（檢體編號：0000000號），經以氣相層析質譜儀分
    析法（ＧＣ＼ＭＳ）檢驗，呈嗎啡陽性反應，有臺北市政府警察局中山分局偵辦
    毒品危害防制條例案尿液對照表、臺灣尖端先進生技醫藥股份有限公司濫用藥物
    檢驗報告等在卷可稽，且扣案被告所有、供施用第一級毒品所用之注射針筒、分
    裝袋、塑膠杓子各一支，經以氣相層析質譜儀分析法（ＧＣ＼ＭＳ）檢驗，亦均
    檢出有第一級毒品海洛因成分殘留（量微無法磅秤），有法務部調查局九十三年
    七月十三日調科壹字第０九三００二七三六００號檢驗通知書在卷可稽，亦堪為
    佐證；被告前因施用第一級毒品案件，經臺灣板橋地方法院八十七年毒聲字第四
    一九號裁定送勒戒處所觀察勒戒，因有繼續施用毒品傾向，經該院八十七年毒聲
    字第七五一號裁定令入戒治處所施以強制戒治，戒治期滿經臺灣板橋地方法院檢
    察署八十八年度戒毒偵字第九二號不起訴處分確定，嗣又因施用第一級毒品案件
    ，經臺灣板橋地方法院八十九年度毒聲字第七一二八號裁定令入戒治處所強制戒
    治，復經該院於九十年四月二十七日以九十二年訴字第一三二號判決判處有期徒
    刑七月確定等情，有臺灣高等法院被告全國前案記錄表、不起訴處分書、判決書
    、裁定書等附卷可稽，是本件被告所為犯行已屬三犯以上，本件事證明確，被告
    犯行堪以認定，應依法論科。
二、核被告所為，係犯毒品危害防制條例第十條第一項施用第一級毒品罪，其持有第
    一級毒品之低度行為為施用毒品之高度行為吸收，不另論罪；被告多次施用第一
    級毒品之犯行，時間緊接、方法相近、觸犯構成犯罪要件相同之罪名，顯係基於
    概括犯意，應依連續犯之規定論以一罪，並依法加重其刑，又被告前因施用第一
    級毒品案件，經臺灣板橋地方法院於九十年四月二十七日以九十二年訴字第一三
    二號判決判處有期徒刑七月確定，甫於九十一年十月二十五日縮刑期滿執行完畢
    ，有臺灣高等法院被告全國前案紀錄表在卷可稽，其受有期徒刑之執行完畢，五
    年內再犯本件有期徒刑以上之罪，為累犯，依法遞加重其刑。爰審酌被告施用毒
    品戕害自身健康，有多次施用毒品之犯罪前科，嗣後坦承犯行、犯後態度尚佳等
    一切情狀，量處如主文所示之刑。扣案注射針筒、分裝袋、塑膠杓子各一個，為
    被告所有、供犯罪所用之物，爰依刑法第三十八條第一項第二款規定沒收之，上
    開注射針筒、分裝袋、塑膠杓子內殘留之第一級毒品海洛因成分，雖量微無法磅
    秤，仍均應依毒品危害防制條例第十八條第一項前段沒收並銷燬之。
據上論斷，應依刑事訴訟法第二百七十三條之一第一項、第二百九十九條第一項前段
，毒品危害防制條例第十條第一項、第十八條第一項前段，刑法第十一條前段、第五
十六條、第四十七條、第三十八條第一項第二款，判決如主文。
本案經檢察官許祥珍到庭執行職務
中　　　華　　　民　　　國　　九十三　　年　　　十　　　月　　 十四 　　日
                                      臺灣臺北地方法院刑事第十二庭
                                          法  官  張永宏
右正本證明與原本無異。
如不服本判決，應於判決送達後十日內，向本院提出上訴狀。
                                          書記官  楊灥
中　　　華　　　民　　　國　　九十三　　年　　　十　　　月　　 十四 　　日
附錄本件論罪科刑法條全文
毒品危害防制條例第十條
施用第一級毒品者，處六月以上五年以下有期徒刑。
